臺灣桃園地方法院刑事判決　　　　　100年度審交易字第400號
公　訴　人　臺灣桃園地方法院檢察署檢察官
被　　　告　林振德
上列被告因過失致死案件，經檢察官提起公訴（100 年度偵字第
1110號），被告於準備程序進行中為有罪之陳述，本院改以簡式
審判程式，判決如下：
    主      文
林振德因過失致人於死，處拘役肆拾日，如易科罰金，以新臺幣
壹仟元折算壹日。
    事實及理由
一、本件被告所犯係死刑、無期徒刑、最輕本刑為三年以上有期
    徒刑以外之罪，其於準備程序中就被訴事實為有罪之陳述，
    經法官告知簡式審判程序之旨，並聽取公訴人、被告之意見
    後，依刑事訴訟法第273 條之1 第1 項之規定，裁定依簡式
    審判程序審理，合先敘明。
二、犯罪事實：
    林振德於民國99年12月10日下午4時30分許，駕駛之車號829
    -QP號自用大貨車，沿桃園縣大園鄉○○鄉○○村○鄰○○○
    道路由東往西（中正東路）方向直行，行經大園鄉五權村 2
    鄰18之9 號左側之橫峰分線19之A3路燈前，本應注意在快車
    道上，不得停車，以免妨礙後方車輛通行，而依當時情形，
    亦無不能注意之情事，竟疏未注意，貿然將前開自用大貨車
    停放於前揭肇事處，即逕自離去與友人聊天。嗣於同日下午
    5 時34分許，劉存義酒後騎乘車號PK6－238號普通重型機車
    ，行經該處，亦疏未注意前方有林振德所停放之自用大貨車
    ，伊所騎乘之重型機車之車頭乃直接撞擊該自用大貨車之車
    尾，雖經緊急送醫，劉存義仍因頭頸部鈍創致神經性休克死
    亡。林振德於肇事後，在其過失肇事犯罪尚未被有偵查犯罪
    職權之公務員發覺前，主動報警處理，自首肇事並接受裁判
    。
三、認定被告犯罪所憑之證據：
  (一)被告林振德於偵訊、本院行準備程序及審理時之自白。
  (二)告訴人即被害人家屬劉美惠於警詢及偵訊時之指述。
  (三)桃園縣政府警察局交通隊大園分隊99年12月10日交通事故案
    件查訪表、桃園縣政府警察局大園分局道路交通事故現場圖
    、道路交通事故調查報告表(一)(二)、桃園縣政府警察局舉發違
    反道路交通管理事件通知單、臺灣省桃園縣區車輛行車事故
    鑑定委員會鑑定意見書、臺灣省車輛行車事故覆議鑑定委員
    會函、敏盛綜合醫院診斷證明書、99年12月11日臺灣桃園地
    方法院檢察署檢察官相驗筆錄、臺灣桃園地方法院檢察署相
    驗屍體證明書、檢驗報告書，現場照片19張及相驗照片11張
    。
四、核被告林振德所為，係犯刑法第276條第1項之過失致死罪。
    其於警員尚未知悉真正肇事之人前，自行報警並坦承其為肇
    事人，進而自首接受裁判，此有桃園縣政府警察局道路交通
    事故肇事人自首情形紀錄表1 份在卷可稽，合於自首要件，
    爰依刑法第62條前段規定減輕其刑。爰審酌本件被害人於夜
    間酒後駕駛重機車，未充分注意車前狀況自後追撞同向在前
    路旁停車為肇事主因，被告於夜間駕駛自大貨車占用部分快
    車道停車不當僅為肇事次因，並斟酌其生活狀況、智識程度
    、願賠償被害人家屬，然就金額部分尚有爭執，犯罪後坦承
    犯行及在審理中態度尚可等一切情狀，量處如主文所示之刑
    ，並諭知易科罰金之折算標準。
五、應適用之法條：
    刑事訴訟法第273 條之1 第1 項、第299 條第1 項前段、第
    310條之2、第454條第1項，刑法第276條第1項、第62條前段
    、第41條第1項前段，刑法施行法第1條之1第1項、第2 項前
    段。
六、如不服本判決，應於判決送達後10日內向本院提出上訴狀（
    應附繕本），其未敘述上訴理由者，應於上訴期間屆滿後20
    日內補提理由書狀於本院，上訴於臺灣高等法院。
本案經檢察官高文政到庭執行職務。
中    華    民    國   100    年    12    月    30    日
                  交通法庭  法  官  黃翊哲
以上正本證明與原本無異。
                            書記官  林宜亭
中    華    民    國   100    年    12    月    30    日
附錄本案論罪科刑法條：
中華民國刑法第276條
因過失致人於死者，處2 年以下有期徒刑、拘役或2 千元以下罰
金。
從事業務之人，因業務上之過失犯前項之罪者，處5 年以下有期
徒刑或拘役，得併科3 千元以下罰金。